臺灣臺中地方法院刑事附帶民事判決
111年度附民字第1688號
原      告  張文儒
被      告  楊承翰

上列被告因詐欺等案件（本院111年度金訴字第1610號），經原
告提起附帶民事訴訟，請求損害賠償，本院於民國111年11月22
日言詞辯論終結，判決如下：
    主      文
被告應給付原告新臺幣玖萬玖仟玖佰柒拾捌元，及自民國一百一
十一年十月二十八日起至清償日止，按週年利率百分之五計算之
利息。 
本判決得假執行。但被告如以新臺幣玖萬玖仟玖佰柒拾捌元為原
告預供擔保後，得免為假執行。
    事實及理由
壹、程序部分：
    按訴狀送達後，原告不得將原訴變更或追加他訴，但擴張或
    減縮應受判決事項之聲明者，不在此限，民事訴訟法第255
    條第1項第3款定有明文。此項規定，於附帶民事訴訟，雖不
    在刑事訴訟法第491條所載應行準用之列，然屬民事訴訟程
    序上之當然法理，法院審理附帶民事訴訟，自非不可予以援
    用。準此，原告起訴聲明原為「被告應給付原告新臺幣（下
    同）150,000元，並自起訴狀繕本送達之翌日起至清償日止
    ，按年利率百分之5計算之利息」，嗣變更聲明為：「被告
    應給付原告99,978元，及自起訴狀繕本送達被告翌日起至清
    償日止，按週年利率5％計算之利息」，原告所為聲明變更，
    核與上揭規定相符，應予准許。 
貳、實體部分：
一、原告起訴主張：事實詳如起訴書所載。爰依侵權行為法律關
    係，請求被告損害賠償等語。並聲明如主文第1項所示。
二、被告於言詞辯論期日認諾原告請求。
三、得心證之理由：
  ㈠依刑事訴訟法第491條第8款，關於民事訴訟法第384條本於
    當事人捨棄而為該當事人敗訴判決之規定，固得準用於附帶
    民事訴訟，至本於認諾之判決，則刑事訴訟法內並未定有準
    用明文，自屬不得一併準用（最高法院32年附字第371號判
    決意旨參照）。故被告雖就訴訟標的於本院言詞辯論時為認
    諾之表示，惟並不發生認諾之效力，先予敘明。
  ㈡按附帶民事訴訟之判決，應以刑事訴訟判決所認定之事實為
    據，刑事訴訟法第500條前段定有明文。原告主張被告有與
    其餘詐欺犯罪組織成員共同詐欺取財之不法行為，而故意侵
    害其權利，致其受有財產上損害99,978元之事實，業經本院
    以111年度金訴字第1610號刑事判決認定屬實，此有該刑事
    判決可資佐證。堪信原告上開主張為真實，本院即以之為判
    決基礎。
  ㈢又按因故意或過失，不法侵害他人之權利者，負損害賠償責
    任。負損害賠償責任者，除法律另有規定或契約另有訂定外
    ，應回復他方損害發生前之原狀，民法第184條第1項前段、
    第213條第1項分別定有明文。本件被告有上開共同詐欺取財
    行為，致原告受有99,978元之財產上損害等事實，既經被告
    於前開刑事案件審理時認罪且自承在案，並據本院為有罪判
    決之認定，具如前述，是依前揭法律規定，被告自應負侵權
    行為損害賠償責任。
  ㈣綜上所述，原告依侵權行為法律關係，請求被告給付99,978
    元，及自民國111年10月28日起至清償日止，按週年利率百
    分之5計算之利息，為有理由，應予准許。
四、本判決原告勝訴部分，係適用小額程序所為被告敗訴之判決
    ，爰依刑事訴訟法第491條第10款準用民事訴訟法第436條之
    20規定，依職權宣告假執行。復依民事訴訟法第392條第2項
    規定，依職權諭知被告以相當金額為原告預供擔保後，亦得
    免為假執行。另本件係刑事附帶民事訴訟事件，依刑事訴訟
    法第505條第2項規定，免納裁判費用，且訴訟費用並未在刑
    事訴訟法第491條準用之列，亦毋庸命當事人負擔，併此敘
    明。
五、本件事證已臻明確，二造其餘攻擊防禦方法及證據，核與判
    決之結果不生影響，爰不一一論列，併此敘明。
六、據上論結，原告之訴為有理由，依刑事訴訟法第502條第2項
    規定，判決如主文。 
中　　華　　民　　國　　111 　年　　12　　月　　20　　日
                  刑事第二十庭  法  官  江宗祐
以上正本證明與原本無異。
如不服本判決應於收受送達後20日內向本院提出上訴書狀，並應
敘述具體理由；其未敘述上訴理由者，應於上訴期間屆滿後20日
內向本院補提理由書（均須按他造當事人之人數附繕本）「切勿
逕送上級法院」。
本判決非對於刑事訴訟之判決有上訴時不得上訴。
                                書記官  魏愛玲
中　　華　　民　　國　　111 　年　　12　　月　　20　　日